# 请教陈版主外币交易折算的问题

提问人：SR 大道会计 时间：2023-08-01 16:45:
为什么期末调整外币货币性项目时满足资本化条件的，应当与资本化。结算外币货币性项目时汇兑差额只能计入当期损益

回答人：chenyiwei
“满足资本化条件的，应当与资本化”是指借款费用（专门借款在资本化期间内发生的汇兑损益）。而结算外币货币性项目的损益属于金融资产或金融负债的终止确认损益，不属于借款费用，根据《企业会计准则第 22 号——金融工具确认和计量》、《企业会计准则第 23 号——金融资产转移》的规定，金融资产、金融负债的终止确认差额应计入损益。